臺灣高等法院刑事裁定　　　　　　　　100年度聲再字第276號
聲　請　人　
即受判決人　曹浩轅
上列聲請人因妨害秘密案件，對於本院99年度上訴字第4240號，
民國100年5月31日確定判決（原審案號：臺灣士林地方法院99年
度訴字第95號；起訴案號：臺灣士林地方法院檢察署98年度偵字
第4047號），聲請再審，本院裁定如下：
    主  文
再審之聲請駁回。                                                          
    理  由                                                                
一、聲請意旨略以：聲請人與A女常有拍照片及攝影留念，均在A
    女所知悉且同意狀況下而為，並有經原審於民國100年1月3
    日勘驗扣案筆記型電腦D槽「二少」檔案之「香草花園」檔
    名「00000000000.jpg」檔案內之資料可查，於該檔案內，A
    女裸露上半身躺在床上穿著裙子，以胸罩蓋住臉部，二手遮
    住乳房之相片，係經A女同意下所拍攝，而A女於臺灣士林地
    方法院檢察署（下稱士林地檢署）98年度偵字第4047號一案
    98年3月19日偵查訊問時，亦承認那張照片其有同意拍她，
    拍完後被告就有馬上刪除等語，足見A女同意被告拍攝裸體
    相片，故被告實無盜錄二人親密晝面，原審漏未酌斟此二足
    以證明被告並無盜錄行為，且自白與事實不符之證據，自有
    未當。原審於100年1月3日勘驗98年1月10日檔名123錄影內
    容之性行為畫面，都是蓋著棉被，中間數度棉被滑落時，被
    告還將棉被拉回蓋上，故二人性行為晝面，完全未在錄影中
    顯現，被告如果要盜錄，應該會多錄二人性行為的畫面，而
    非將棉被拉起遮住性行為之過程，何況在錄影過程中，A女
    曾面對鏡頭講話，而被告關機時，係起身跨過A女才關閉電
    腦錄影功能，顯見此係經A女同意而錄，並無盜錄之情事。
    原審疏未審酌此項重要證據，亦有未當。本案A女曾刪除外
    接硬碟檔名123之錄影，係98年1月10日所錄，然A女於98年2
    月26日警訊時稱係97年11月所錄製，足見A女雖未看過97年1
    1月16日之錄影，卻知悉97年11月已有錄影，若錄影未經A女
    之同意，A女又不曾看過97年11月16日錄影之內容，如何得
    知悉該日有錄影之情事，可見A女在未看到錄影內容以前，
    即知97年11月16日有錄影之事，足證被告在錄影之前，確已
    告知A女。綜上所述，原確定判決就被告之自自與事實不符
    之事，此足以影響判決之結果，可判斷被告並無盜錄行為之
    證據漏未審酌，爰依法聲請再審云云。
二、按不得上訴於第三審法院之案件，其經第二審確定之有罪判
    決，如就足生影響於判決之重要證據漏未審酌者，得為受判
    決人之利益聲請再審。刑事訴訟法第421條定有明文，所謂
    「足生影響於判決之重要證據漏未審酌」，係指該證據業經
    提出，但法院未予調查或經聲請調查而未予調查，致於確定
    判決漏未審酌，且該證據如經審酌採取，顯足生影響該判決
    之結果，並應為受判決人有利之判決始足當之；苟被捨棄之
    證據，已於理由內敘明其捨棄之理由者，或未據提出，第二
    審無從審酌者，均非漏未審酌。所謂「重要證據」，必須該
    證據已足認定受判決人應受無罪、免訴、或輕於原審所認定
    之罪名方可，如不足以推翻原審所認定罪刑之證據，即非足
    生影響於原判決之重要證據；且當事人所提出之證據，不足
    以影響判決結果，或經第二審法院依調查結果，本於論理法
    則、經驗法則，取捨而不予採取者，即難據以開始再審之程
    序。又法院認為無再審理由者，應以裁定駁回之，刑事訴訟
    法第434條第1項亦有規定。   
三、查：原確定判決論處本件聲請人犯刑法第315條之1第2款竊
    錄非公開活動罪刑部分，因據聲請人於臺灣士林地方法院（
    下稱士林地院）審理時均坦白承認不諱，核與證人Ａ女於偵
    查及士林地院審理時、證人即執行搜索員警陳志華於偵查時
    證述之情節相符（見98年度偵字第4047號卷第85頁至第89頁
    、第116頁至第117頁），並有臺北市政府警察局內湖分局搜
    索扣押筆錄、扣押物品目錄表、現場相片（含筆記型電腦桌
    面、目錄、子目錄翻拍照片）共12張、士林地檢署98年8月1
    3日勘驗筆錄、士林地院99年6月7日勘驗筆錄（見98年度偵
    字第4047號卷第21頁至第24頁、第36頁至第41頁、第139頁
    至第141頁、第146頁、士林地院審卷第34頁至第36頁）、竊
    錄之檔名1及123性愛影片節錄畫面共18張（附於98年度偵字
    第4047號卷第146頁之彌封證物袋內）在卷可憑等，原審顯
    已綜合卷內資料，詳加說明其依憑之證據及認定之理由，並
    無違背經驗法則及論理法則之情事；而本件聲請人辯稱本件
    外接硬碟檔名123之影片，錄影內容既無性交畫面，從頭至
    尾沒有看到告訴人裸露身體之畫面，顯非被告精心設計而盜
    錄等語，並提出A女之警詢筆錄為證，惟該等資料於本案確
    定判決（本院99年度上訴字第2608號）審理過程中即已存在
    ，且已於判決中詳述：「查若如被告所稱係經告訴人同意合
    意拍攝，兩人自當刻意調整角度、姿勢，以便能拍得性愛完
    整畫面，然該拍攝錄影既無性交畫面，又未看到告訴人裸露
    身體畫面，正足以顯示係竊錄而非經告訴人之同意，所辯亦
    難為被告有利之認定，從而被告曹浩轅上開2次妨害秘密犯
    行，洵堪認定。」等情明確，足見原審就上開證據已詳予調
    查、審酌，並於判決理由詳為論述，要與漏未審酌上開證據
    有間，另聲請人指稱於偵查中在98年3月19日士林地檢署98
    年度偵字第4047號偵訊筆錄中，A女表示有同意被告拍攝於
    扣案筆記型電腦D槽「二少」檔案之「香草花園」檔名「000
    00000000.jpg」檔案內，A女裸露上半身躺在床上穿著裙子
    ，以胸罩蓋住臉部，二手遮住乳房之相片一事，因上開照片
    內容與被告是否涉有竊錄非公開活動罪之事無關，且原判決
    認定聲請人涉案，並非以前開A女照片為據，是有關A女此部
    分之證詞，並不足以影響原審判決之結果，自非重要證據漏
    未斟酌。綜上，聲請人所提證據，係原確定判決審理時業已
    存在之證據，原審已依法調查並加以審酌，而該等證據亦無
    足以動搖原確定判決之結果，令聲請人可得受有利之裁判，
    不具備證據確實性之要件；揆諸首揭規定及說明，本件再審
    之聲請，並無理由，應以裁定駁回之。
四、依刑事訴訟法第434條第1項，裁定如主文。
中    華    民    國   100    年    7     月    11    日
                  刑事第十一庭  審判長法  官  許宗和
                                      法  官  趙功恆
                                      法  官  潘進柳
以上正本證明與原本無異。
不得抗告。
                                      書記官  任正人
中    華    民    國   100    年    7     月    11    日